臺灣臺南地方法院民事判決
109年度訴字第1469號
原     告  林愛珠
被     告  郭昱辰
                   （現於法務部○○○○○○○○○○○執                       行中）
上列當事人間因詐欺等案件，原告提起刑事附帶民事訴訟請求侵
權行為損害賠償，經本院刑事庭裁定(109年度附民字第235號)移送
前來，本院於民國109年11月13日言詞辯論終結，判決如下：
    主      文
被告應給付原告新臺幣壹拾貳萬伍仟元，及自民國一○九年六月十六
日起至清償日止，按週年利率百分之五計算之利息。
訴訟費用由被告負擔。
本判決第一項得假執行。但被告如以新臺幣壹拾貳萬伍仟元為原告
預供擔保，得免為假執行。
    事實及理由
一、被告現於法務部○○○○○○○○○○○執行中，並具狀表示不願意於言詞
    辯論期日提解到庭（見本院卷第51頁），是被告經合法通知，
    未於最後言詞辯論期日到場，核無民事訴訟法第386條所列各
    款情形，爰依原告之聲請，由其一造辯論而為判決。
二、原告主張：被告與真實姓名年籍不詳，綽號「薇薇」、「王凱
    」之成年人及其所屬詐欺集團成年成員，基於三人以上共同詐
    欺取財之犯意聯絡，由該詐欺集團不詳成員於民國109年2月15
    日中午12時許起，佯裝為原告姪女而以LINE通訊軟體與原告聯
    絡，並對原告謊稱其急需現金周轉等語，致原告陷於錯誤而
    將新臺幣（下同）12萬5000元匯入被告名下華南商業銀行帳
    戶（帳號：000000000000號），得手後即由「王凱」以LINE
    通訊軟體聯絡被告領款，遂由被告擔任詐欺車手工作，於同年月
    21日下午4時51分、52分、54分、55分、56分許分別提領前開
    款項共計10萬元，及於同日下午4時49分許轉帳2萬5000元至
    被告所有中國信託銀行帳戶內（帳號：000000000000號），
    扣除報酬後，再於同日下午5時許將提領款項上繳予真實姓名
    年籍不詳之該詐欺集團成員。爰依侵權行為之法律關係提起本件
    訴訟，並聲明：被告應給付原告12萬5000元，及自起訴狀繕
    本送達翌日起至清償日止，按週年利率百分之5計算之利息。
三、被告未於言詞辯論期日到場，亦未以書狀為任何聲明或陳述。
四、得心證之理由：
　　㈠按因故意或過失，不法侵害他人之權利者，負損害賠償責任
      。故意以背於善良風俗之方法，加損害於他人者亦同；數人
      共同不法侵害他人之權利者，連帶負損害賠償責任；不能知其
      中孰為加害人者亦同；造意人及幫助人，視為共同行為人
      ，民法第184條第1項、第185條分別定有明文。又「所謂
      共同侵權行為，係指數人共同不法對於同一之損害，與以條
      件或原因之行為。加害人於共同侵害權利之目的範圍內，各
      自分擔實行行為之一部，而互相利用他人之行為，以達其目的
      者，仍不失為共同侵權行為人，而應對於全部所發生之結果
      ，連帶負損害賠償責任」，此有最高法院78年度台上字第247
      9號判決要旨足資參照。
　　㈡被告已於相當時期受合法之通知，卻無正當理由於言詞辯論
      期日不到場，亦未提出書狀為任何聲明或陳述，依民事訴訟
      法第280條第3項前段準用同條第1項規定，對原告所主張
      前揭事實即應視同自認。前揭事實復經職權調閱本院109年度
      金訴字第114號案件刑事偵審卷宗確認，核與原告主張事實
      相符，自堪認為真實。
　　㈢查本件被告與其所屬詐欺集團之其他成員，係於共同侵害
      原告權利之目的範圍內，各自分擔實行行為之一部，互相利用
      他人之行為，以達成前開目的，核屬共同侵權行為人，自應
      就原告所受損害負賠償之責。從而，原告依侵權行為損害
      賠償之法律關係，請求被告賠償12萬5000元，及自起訴狀送
      達翌日即109年6月16日（見附民卷第13頁送達證書）起至清
      償日止，按週年利率百分之5計算之利息，為有理由，應予准許
      。
五、本件判決主文第1項原告勝訴部分，為所命給付金額未逾50萬
    元之判決，依民事訴訟法第389條第1項第5款規定，應依職
    權宣告假執行。另按法院得依聲請或依職權，宣告被告預供
    擔保，或將請求標的物提存而免為假執行，民事訴訟法第392
    條第2項亦有明定，爰依職權宣告被告得預供擔保而免為假
    執行。
六、本件事證已臻明確，兩造其餘攻擊或防禦方法及所提證據，核
    與判決結果不生影響，爰不逐一論列，併此敘明。
七、據上論結，本件原告之訴為有理由，依民事訴訟法第78條、第
    389條第1項第5款、第392條第2項，判決如主文。
中　　華　　民　　國　　109 　年　　11　　月　　27　　日
                  民事第五庭    法  官　陳谷鴻
以上正本證明與原本無異。   
如不服本判決，應於判決送達後20日內，向本院提出上訴狀並表
明上訴理由，如於本判決宣示後送達前提起上訴者，應於判決送
達後20日內補提上訴理由書（須附繕本）。
如委任律師提起上訴者，應一併繳納上訴審裁判費（參照民事訴
訟法施行法第9條：上訴人有律師為訴訟代理人，或依書狀上之
記載可認其明知上訴要件有欠缺者，法院得不行民事訴訟法第44
2條第2項及第444條第1項但書之程序）。
中　　華　　民　　國　　109 　年　　11　　月　　27　　日
                                書記官  曾盈靜